臺灣高等法院刑事判決　　　　　　　　　　　　　九十三年度上易字第一七一二號
　　上　訴　人
　　即　被　告　甲○○
右上訴人因竊盜案件，不服臺灣桃園地方法院九十三年度易字第二五０號，中華民國
九十三年七月二日第一審判決（起訴案號：臺灣桃園地方法院檢察署九十二年度偵字
第一四五七六號），提起上訴，本院判決如左：
    主  文
上訴駁回。
    事實及理由
一、本案經本院審理結果，認第一審以上訴人即被告犯刑法第三百二十一條第一項第
    三款之攜帶兇器竊盜罪，判處有期徒刑拾月，並就扣案被告所有供本案所用之一
    字型、十字型螺絲起子各一支均諭知沒收，另扣案之鑰匙二支，係被告於行竊後
    所配製，非因犯本件竊盜犯行所用或所得之物，又非違禁物，而不予宣告沒收，
    認事用法及量刑均無不當，應予維持，並引用第一審判決書所記載之事實、證據
    及理由。（如附件）
二、被告上訴意旨略以：伊未竊取系案ＨＣ─００五號營業大貨車，該大貨車係伊以
    前的老闆蔡永彬所竊，被警查獲當日係蔡永彬叫伊幫忙修車，當時該大貨車係懸
    掛蔡永彬之妹所有之公司車牌，且被害人之友亦在現場拾得蔡永彬之行動電話，
    伊在警詢中承認竊盜犯行，係因蔡永彬要伊以「游疆松」名義代為扛罪云云。
三、惟查：
（一）被告於九十一年二月二十八日晚間八時許為警查獲時，因遭不詳人氏毆打而受
      傷，經警戒護至省立豐原醫院就醫後，至同年三月一日凌晨一時許，始經警製
      作第一次訊問筆錄，而該次筆錄製作中，被告非但冒用「游疆松」之名義應訊
      ，且否認本件竊盜犯行，並稱：係阿彬叫伊去修理一部ＦＵＳＯ砂石車，伊係
      隻身前往該處，被查獲時現場只有伊一人，伊不知所修理之ＨＣ─００五號大
      貨車係贓車，伊自九十一年二月二十八日十五時許抵達後都沒有離開，一直在
      那裡修車，警方循線於九十一年二月二十八日二時四十五分許，在失竊大貨車
      停放不遠處，攔截蔡永彬所駕駛５Ｎ─０七六七號白色自用小客車，另一名乘
      客侯素緞，伊曾見過，但不熟，蔡永彬行動電話為0000000000號，
      ＨＣ─００五號營業大貨車車板上ＨＸ─二０八號碼，伊不知係何人所貼，警
      方所查獲之工具，有一些是向修理廠借的，伊有打電話叫阿彬買一些如扳手、
      尖嘴等，是阿彬親手放置車下，叫伊拿來用的云云（見九十一年度偵字第五六
      四０號偵查卷第十一頁、第十二頁），是被告若係應蔡永彬要求代為扛罪，何
      以於冒名應訊時未坦承犯行，並謂係蔡永彬要其前往查獲地點修車？而於其冒
      名之事遭警識破後，始供認係其獨自竊取本案營業大貨車之事？由此，足見被
      告所稱第二次警詢筆錄係蔡永彬要伊以「游疆松」之名義扛下罪責云云，顯非
      可採。
（二）又證人即被害人乙○○於本院審理中除到庭具結指證有關其所有ＨＣ─００五
      營業大貨車失竊及尋獲情形外，並證稱：查獲被告之現場係在溪邊之空地，僅
      有一條路，在路口先看到有一部小客車停在外面，但未見到其所失竊之營業大
      貨車，迨再往裡面走，始發現其失竊之大貨車，當時被告係坐在其大貨車上，
      其大貨車之車牌已被拿掉，前後均未懸掛任何車牌，噴於車門上之車號被另載
      有不詳車號之貼紙貼住，其在現場有撿到一支行動電話，但不知何人所有，被
      告未曾開大燈引路讓其進去，在其車上僅發現螺絲起子及扳手等語綦詳（本院
      刑事卷第七十四頁至第七十六頁），是被告於本院審理中所謂係伊開啟營業大
      貨車之大燈引被害人進入，及該車係懸掛蔡永彬之妹所有之公司車牌云云，已
      屬無據。再被告於本院審理中復稱伊係要改車斗云云，然若如此，現場何以僅
      有螺絲起子及扳手？益見被告所辯不足為採。另者，被害人乙○○於現場所拾
      獲之行動電話縱屬蔡永彬所有，惟蔡永彬斯時並不在現場，已據原審認定屬實
      ，故亦難依該行動電話遽為被告有利之認定。
（三）參以被告於第一次警詢中否認竊盜犯行，第二次警詢筆錄始坦認獨自行竊之行
      為，而於檢察官偵查及原審審理中，又稱：伊未與蔡永彬一起去偷；蔡永彬說
      他買一部車，要請伊當司機云云（九十二年度偵字第一四五七六號偵查卷第二
      十八頁及原審刑事卷第五十頁），於本院審理中復改稱：原先是蔡永彬叫伊去
      偷，伊不敢，才和他一起坐車去那裡（指本案系案營業大貨車失竊現場），由
      蔡永彬下手偷云云（本院刑事卷第八十頁），可知被告供詞反覆，其欲推卸罪
      責於他人之意圖，至彰甚明，是其所辯本案係蔡永彬所為，並非伊所竊云云，
      委無可採。
（四）綜上，被告上訴意旨猶執前詞指摘原審判決不當，為無理由，應予駁回。
四、據上論結，應依刑事訴訟法第三百七十三條、第三百六十八條，判決如主文。
本案經檢察官陳宏達到庭執行職務。
中　　　華　　　民　　　國　　　九十三　　　年　　十二　　月　　十五　　日
                              臺灣高等法院刑事第十八庭
                                  審判長法  官　吳　　　敦
                                        法  官  張　傳　栗
                                        法  官  許　仕　楓
右正本證明與原本無異。
不得上訴。
                                        書記官　劉　貞　達
中　　　華　　　民　　　國　　　九十三　　　年　　十二　　月　　十五　　日
附錄本案論罪科刑法條全文
刑法第三百二十一條：
犯竊盜罪而有左列情形之一者，處六月以上五年以下有期徒刑：
一、於夜間侵入住宅或有人居住之建築物、船艦或隱匿其內而犯之者。
二、毀越門扇、牆垣或其他安全設備而犯之者。
三、攜帶兇器而犯之者。
四、結夥三人以上而犯之者。
五、乘火災、水災或其他災害之際而犯之者。
六、在車站或埠頭而犯之者。
前項之未遂犯罰之。
